【裁判字號】    89,易,3947
【裁判日期】    900104
【裁判案由】    違反電子遊戲場業管理條例
【裁判全文】
臺灣臺中地方法院刑事判決                        八十九年度易字第三九四七號
    公  訴  人  臺灣台中地方法院檢察署檢察官
    被      告  甲○○
右列被告因違反電子遊戲場業管理條例案件，經檢察官聲請簡易判決處刑（聲請案號
：八十九年度偵字第一三七０三號），經本院台中簡易庭認不宜以簡易判決處刑，本
院依通常程序判決如左：
    主  文
甲○○連續在公眾得出入之場所賭博財物，處罰金捌仟元，如易服勞役，以參佰元折
算壹日。
扣案電動機具「幸運滿貫麻將」壹台、「滿貫大亨麻將」貳台及「春秋二代小瑪琍」
壹台、現金新台幣壹仟元均沒收。
    事  實
一、甲○○曾於民國（下同）八十八年間，因賭博案件，經本院科處罰金六千元，仍
    不知悔改，復基於概括之犯意，自八十九年八月一日起，在其經營台中市○○區
    ○○路一一九號「阿匹婆便利商店」之公眾得出入場所，擺設電動賭博機具「幸
    運滿貫麻將」一台、「滿貫大亨麻將」二台及「春秋二代小瑪琍」一台，連續與
    不特定之賭客賭博財物，參與賭博者，以新臺幣（下同）十元投幣或開分，以押
    分方式與機具對賭，押中者，可得倍數不等之分數，累積分數即可依比例兌換該
    店內之物品或現金；如未押中，機具上之分數自動消失，賭資則歸甲○○取得，
    以此方式與不特定之賭客賭博。嗣於同年八月七日晚上九時四十五分許，適有賭
    客乙○○（另行審結）在上址賭博財物時當場為警查獲，並扣得上開電動賭博機
    具四台及機具內之賭資一千元。
二、案經臺中市警察局第四分局報請台灣台中地方法院檢察署檢察官聲請簡易判決處
    刑。
    理  由
一、訊據被告甲○○固坦承於右揭時地擺設電動機具供不特定賭客賭玩之事實，惟否
    認有賭博之犯行，辯稱：賭客僅能兌換二千元內之物品或現金，純係供人娛樂云
    云。然查，被告於警訊時供稱該電動機具玩法為：如顧客有積分時，可依積分多
    少兌換現金或店內之商品（如一百分可兌換同值之商品）等語，於警、偵訊時，
    從未言及有上開金額限制之規定，則被告嗣於本院審理時始為上開辯解，是否屬
    實，非無疑問；參以賭客乙○○於警訊時供稱：伊每次投下硬幣十元押注一分，
    結果六十元都輸了，沒有機會退幣及被告於警訊時供稱機台每天營收數百元至一
    千元皆有，為警查獲時機台退出之一千元為該日營收乙節觀之，顯見被告之行為
    意在利用該機具與賭客對賭營利，已逾越單純供人暫時娛樂之範籌，自屬賭博行
    為，尚難以前揭所辯卸免其責。此外，本案復有台中市警察局第四分局臨檢紀錄
    表、現場圖、現場照片八張及如事實欄所示之電動賭博機具四台、賭資一千元扣
    案可資佐証。事証明確，其右揭犯行，洵堪認定。
二、核被告所為，係犯刑法第二百六十六條第一項前段之在公眾得出入之場所賭博財
    物罪。被告先後多次與不特定人賭博財物之犯行，時間緊接，犯罪構成要件相同
    ，顯係基於概括之犯意反覆為之，應依連續犯之規定論以一罪，並加重其刑。爰
    審酌被告之品行、犯罪之動機、目的、手段、前已有賭博前科，仍不知警惕再有
    本案犯行，惟實際所得尚屬非多，犯罪情節尚屬輕微及犯罪後態度等一切情狀，
    量處如主文所示之刑，並諭知易服勞役之折算標準，以示懲儆。扣案之電動賭博
    機具四台係當場賭博之器具，機具內之賭資一千元係在賭檯之財物，應依刑法第
    二百六十六條第二項之規定宣告沒收。
三、公訴意旨另以：被告未依法辦理營利事業登記，即自八十九年八月一日起，在公
    眾得出入之場所台中市○○區○○路一一九號「阿匹婆便利商店」，擺設電動機
    具「幸運滿貫麻將」一台、「滿貫大亨麻將」二台及「春秋二代小瑪琍」一台，
    供不特定人把玩而經營電子遊戲場業，係涉犯電子遊戲場業管理條例第十五條、
    第二十二條之罪嫌。然查，依電子遊戲場業管理條例所稱電子遊戲場業，指設置
    電子遊戲機供不特定人益智娛樂之營利事業，該條例第三條定有明文。再觀諸同
    條例第四條第二項規定該條例所指電子遊戲機不得有賭博或妨害風化之設計及裝
    置。又依該條例第十四條，規定電子遊戲場得提供獎品，供人兌換或直接操作取
    得，並限制每次兌換或取得之獎品價值，不得超過一千元至二千元不等，另此處
    之兌換不得有（一）提供現金、有價證券或其他通貨為獎品；（二）買回提供給
    客人之獎品等行為。同條例第二十七條並有對於違反第十四條行為之負責人處以
    行政罰鍰，以及認涉有賭博嫌疑者，移送司法機關依法辦理之規定。是電子遊戲
    場業管理條例所稱電子遊戲場業，係單純指設電子遊戲機供不特定人益智娛樂之
    營業事業而言。本院審認被告之前揭犯行，既已合於刑法第二百六十六條第一項
    前段之普通賭博罪，即無電子遊戲場業管理條例規定之適用。故公訴人認被告另
    涉有違反電子遊戲場業管理條例之罪嫌，即有未合，惟公訴意旨認此部分與前揭
    論罪科刑之賭博罪間有裁判上一罪之關係，爰不另為無罪之諭知。
據上論斷，應依刑事訴訟法第四百五十二條、第二百九十九條第一項前段，刑法第五
十六條、第二百六十六條第一項前段第二項、第四十二條第二項，罰金罰鍰提高標
準條例第一條前段、第二條，判決如主文。
中      華      民      國        九十    年      一      月      四    日
                                          法  官  吳  幸  芬
右正本證明與原本無異。
如不服本判決，應於送達後十日內向本院提出上訴狀（須附繕本），上訴於臺灣高等
法院臺中分院。
                                          書記官
中      華      民      國        九十    年      一      月      九    日
附錄本案論罪科刑法條全文
刑法第二百六十六條第一項前段：
在公共場所或公眾得出入之場所賭博財物者，處一千元以下罰金（已提高十倍）。


司法院資訊處製作；財團法人民間司法改革基金會備份。
